台灣台中地方法院刑事裁定　　　　　　　　　　　　　九十三年度聲再字第一八號
　　聲　請　人
　　即　被　告　乙○○
右列聲請人因傷害案件，對於本院中華民國九十三年六月七日第二審確定判決（九十
三年度沙簡上字第一七○號），聲請再審，本院裁定如左：
    主  文
再審之聲請駁回。
    理  由
一、再審聲請意旨略以：如刑事再審聲請狀所載（如附件）。
二、按刑事訴訟法第四百二十條第一項規定：「有罪之判決確定後，有左列情形之一
    者，為受判決人之利益，得聲請再審︰
    一、原判決所憑之證物已證明其為偽造或變造者。
    二、原判決所憑之證言、鑑定或通譯已證明其為虛偽者。
    三、受有罪判決之人，已證明其係被誣告者。
    四、原判決所憑之通常法院或特別法院之裁判已經確定裁判變更者。
    五、參與原判決或前審判決或判決前所行調查之法官，或參與偵查或起訴之檢察
        官，因該案件犯職務上之罪已經證明者，或因該案件違法失職已受懲戒處分
        ，足以影響原判決者。
    六、因發現確實之新證據，足認受有罪判決之人應受無罪、免訴、免刑或輕於原
        判決所認罪名之判決者。」
三、又按不得上訴於第三審法院之案件，除有刑事訴訟法第四百二十條第一項第一款
    至第六款、第二項規定外，其經第二審確定之有罪判決，如就足生影響於判決之
    重要證據漏未審酌者，亦得為受判決人之利益，聲請再審，為刑事訴訟法第四百
    二十一條所明定。而最高法院二十四年七月民刑庭總會決議固曾舉例：經二審確
    定之有罪判決對於業已提出之證據捨棄不用，卻未敘明其理由者，應認為「漏未
    審酌」之語，然經二審確定之有罪判決，於判決書內如業已敘明其所採用證據及
    不採納之理由，而其認事採證無違於經驗法則，僅未明白記載何部分證據為不可
    採者，尚與「漏未斟酌」有間，至為當然。
四：
  （一）查聲請人所犯刑法第二百七十七條第一項傷害罪，係不得上訴第三審法院之
        案件無訛，從而聲請人依據刑事訴訟法第四百二十一條之規定聲請再審，且
        於九十三年六月十一日收受原審判決後之九十三年六月三十日即二十日內提
        出聲請，於程序上尚無違法，先予敘明。
  （二）聲請人固於再審聲請狀、及再審理由狀內，主張係依據刑事訴訟法第四百二
        十條、及刑事訴訟法第四百二十一條之規定提起再審之聲請，惟經本院訊問
        聲請人，聲請人稱：係根據刑事訴訟法第四百二十一條足生影響判決之重要
        證據漏未審酌，而提出再審（見本院九十三年七月十四日訊問筆錄），聲請
        人認原審確定判決有再審事由，不外：
        1.告訴人於地檢署偵訊時，有接受檢察官之建議要被告當庭向告訴人道歉，
          被告已當庭向告訴人道歉，告訴人也接受道歉，但告訴人還是沒有撤回告
          訴，檢察官應予不起訴處分才合法。
        2.原審就證人陳麗吉係告訴人之直系一等血親、陳林采碧係告訴人之配偶，
          三人有串供乃天經地義，自難採信。
        2.傷害診斷書，告訴人是於隔天才提出診斷，告訴人捨近求遠，不到鄰近的
          光田醫院診斷，而到台中市中國醫藥學院附設醫院，因告訴人的兒子在該
          醫院服務該診斷書並無附就醫照片，亦難採信。
五、經本院查：
（一）聲請人於九十二年八月二十五日檢察官訊問時被告固稱：「就肢體上的碰撞我
      願意向甲○○道歉」並有簽名於筆錄上可證，被害人亦稱願意接受被告之道歉
      （見九十二年度偵字第一五七七九號卷第十七頁），事後被害人甲○○於九十
      二年九月十五日具狀向檢察官表示，被告並未當庭道歉，否則原檢察官大可要
      求告訴人當庭撤回告訴，（見九十二年度偵續字第二六七號卷第五頁），聲請
      人於於九十三年七月十四日，本院訊問時，亦坦承稱：「我聽從檢察官之建議
      ，我在口氣或許不佳，我並沒有動手打告訴人，我才沒有向告訴人道歉」就上
      開筆錄及聲請人之自白，被告並未當庭向告訴人道歉，（如有當庭道歉，筆錄
      上應記載為願意『當庭』向甲○○道歉）被告事後亦未向告訴人道歉，且由所
      有卷內，看不出告訴人有撤回告訴之意思表示，因本件傷害案件，屬告訴乃論
      之罪，告訴人如未撤回告訴，法院自應依法為審理後判決，是本件檢察官未為
      不起訴處分、法院未為公訴不受理判決，均為合法。
（二）原審於審理時，認被告之傷害犯行業據告訴人於偵查及本院審理時指述明確，
      核與證人陳林采碧於「偵查及本院審理時結證被告確有徒手毆打告訴人之左側
      頭部及左側肩膀」等情；及證人陳麗吉於「偵查中結證被告有毆打告訴人」，
      且告訴人所受之傷害確為被告毆打所致等情相符，並有中國醫藥學院附設醫院
      診斷證明書一件在卷可稽供為判決之參酌依據。被告於原審時雖辯稱「告訴人
      及證人陳林采碧、陳麗吉所分別指、證述之情節互有矛盾而認其證言不可採信
      」；然按告訴人、證人之陳述有部分前後不符，或相互間有所歧異時，究竟何
      者為可採，法院仍得本其自由心證予以斟酌，非謂一有不符或矛盾，即應認其
      全部均為不可採信；尤其關於行為動機、手段及結果等之細節方面，告訴人之
      指陳，難免故予誇大，證人之證言，有時亦有予渲染之可能；然其基本事實之
      陳述，若果與真實性無礙時，則仍非不得予以採信，最高法院七十四年台上字
      第一五九九號判例可資參照；原審於審理時已就證人之證詞、及證據力部分，
      詳為認定為「證人陳林采碧於檢察官訊問時證述被告衝至其住處前騎樓以拳頭
      毆打告訴人之頭部及身體、以握拳朝告訴人之左肩及頭部打了四、五下、告訴
      人頭部挫傷是被告毆打所致者」等語；於審理時亦「大致為相同之證述」；證
      人陳麗吉於檢察官訊問時證述「其當時在家帶小孩，告訴人出去趕燕子，其聽
      到鄰居在罵人，證人陳林采碧先出去看，其跟在後面出去看，看到被告從他家
      門口跑到證人陳麗吉家門口手握拳頭，打告訴人頭部還有右胸部，打很多下，
      幾下沒有數，告訴人頭部挫傷是被告所打的」等語；經核證人陳林采碧、陳麗
      吉二人在偵、審中關於被告確有以拳頭毆打告訴人之頭部，並致告訴人頭部受
      有挫傷等傷害之基本事實之陳述，並無二致，且無礙於真實性；其餘關於被告
      是否有再毆打告訴人之左肩或右胸等陳述，雖不一致，然此並非檢察官聲請簡
      易判決處刑之範圍，其證言或有誇大、渲染之可能，然應無礙於事實之認定，
      被告以此為由認證人陳林采碧、陳麗吉所證不可採，應無理由。另參以被告自
      承事發當時確有與告訴人發生激烈之爭吵，告訴人身體並往前傾，且說「來啊
      ，來打啊」等挑釁之言語，應認告訴人及證人陳林采碧、陳麗吉所指、證述被
      告有毆打告訴人頭部並致其受傷等情，應為可採。又被告雖辯稱其並未打告訴
      人，當時是證人陳林采碧、陳麗吉即趨前圍上來，並與告訴人成合圍之勢圍住
      被告，不知何人將被告推了一把，被告始撞到告訴人等情；然查果如被告所言
      ，告訴人與證人陳林采碧、陳麗吉將被告圍住，如有人推被告，被告勢必因此
      撞到告訴人，而告訴人年事已高，證人陳林采碧、陳麗吉復為告訴人之妻、女
      ，當無此作為之理；且被告復供承其遭他人往前推時，是撞到告訴人之身體；
      然告訴人受傷之部位係頭部挫傷，亦顯非因被告遭他人往前推而撞到告訴人所
      致，是被告此部分所辯，亦不足採信等語以為採酌，供判決之參考。被告於原
      審時，亦就證人證詞之證明力，向原審法官提出異議，原審就證人陳林采碧、
      陳麗吉之證詞，本其自由心證予以斟酌，就其基本事實之陳述，與真實性無礙
      者部分，與已採酌。聲請人聲請再審，仍執前詞，是原審並無「漏未審酌」情
      事甚明，核與再審之要件不符。
（三）就告訴人所提出之中國醫藥學院附設醫院診斷證明書一節，被告於原審時已聲
      請法院向中國醫藥學院附設醫院調取告訴人就醫時所拍攝之照片，原審審酌後
      認「告訴人受傷就醫時之受傷狀態，已經中國醫藥學院附設醫院診斷證明書記
      載明確，被告並未提出具體事證證明該診斷證明書有何不可採之處，而調取告
      訴人就醫時所拍攝之照片，亦僅能證明告訴人受傷就醫時傷害之狀態，而此事
      實已經有前揭診斷證明書足可證明，待證事實已臻明確，並無再予調查之必要
      」等語，就何以不調取告訴人就醫時所拍攝之照片敘明清楚，均已詳加審酌。
      經二審確定之有罪判決，於判決書內業已敘明其所採用證據及不採納之理由，
      而其認事採證無違於經驗法則，尚與「漏未斟酌」有間，至為當然。是聲請人
      認原審漏未斟酌之三個證據，均非重要證據漏為審酌者，亦不足以生影響於原
      審判決之重要證據甚明。
六、綜上所述，原審判決既無漏未審酌足生影響於判決之重要證據，且聲請人聲請再
    審狀內所指原審漏未審酌事項，亦非足生影響於原審判決之重要證據，是本院認
    本件再審之聲請為無理由，應予駁回。
據上論斷，應依刑事訴訟法第四百三十四條第一項規定，裁定如主文。
中      華      民      國    九十三      年   七    月    二十    日
                                  審判長法  官 劉錫賢
                                        法  官 陳得利
                                        法  官 黃松竹
右正本證明與原本無異。
如不服本裁定，應於裁定送達後五日內向本院提出抗告狀。
                                        書記官
中      華      民      國    九十三      年   七    月    二十    日
